【裁判字號】    92,交抗,38
【裁判日期】    920328
【裁判案由】    聲明異議
【裁判全文】
臺灣高等法院高雄分院刑事裁定          九十二年度交抗字第三八號
    抗  告  人
    即異 議 人  甲○○
抗告人因對於違反道路交通管理處罰條例之裁罰聲明異議案件，不服臺灣高雄地方法
院九十一年度交聲字第七一０號中華民國九十一年十二月十六日裁定，提起抗告，本
院裁定如左：
      主      文
抗告駁回。
      理      由
一、按「受處分人，不服第八條主管機關所為之處罰，得於接到裁決書之翌日起二十
    日內，向管轄地方法院聲明異議」、「交通法庭認聲明異議不合法律上之程式或
    其異議權已經喪失者，應以裁定駁回之」，道路交通管理處罰條例第八十七條第
    一項、道路交通案件處理辦法第十八條前段分別定有明文。故受處分人自應於上
    開規定之期間內向法院聲明異議，倘受處分人逾期異議，即於法不合，法院自應
    裁定駁回。次按，道路交通案件處理辦法所稱之交通案件，指違反道路交通管理
    處罰條例，經公路主管機關或警察機關或其聯合設置之裁決機關處罰後，聲明異
    議之案件，道路交通案件處理辦法第二條第一款亦定有規定。是依道路交通管理
    處罰條例第八十七條規定，向管轄法院聲明異議者，自以經公路主管機關或警察
    機關或其聯合裁決機關業已為裁決處罰之案件始得為之。
二、經查：本件抗告人即異議人甲○○係因不服高雄縣警察局舉發其酒後駕車為由，
    向原審法院聲明異議。異議人針對高雄縣警察局所舉發之高警交字第Ｎ0000
    0000號裁罰聲明異議，依前開說明其異議違背法律上之程式，並不得補正，
    且本件經原審電詢交通裁決所據复本件已經由該管之違反道路交通事件處罰機關
    開立裁決書，並於九十一年十月十六日送達於異議人，此有原審刑案電話查詢登
    記表一紙在卷足參，是異議人縱係針對交通裁決所之裁決聲請異議，亦遲至九十
    一年十二月十日始向原審聲明異議，已逾二十日之法定不變期間，揆諸首揭法律
    規定與說明，異議人聲明異議於法自有未合。原審因而以裁定駁回異議人之聲明
    異議，異議人抗告意旨以其係於九十一年十月二十七日請立法委員郭玟成服務處
    申訴，同年十一月二十八日接獲高雄縣警察局函示應向管轄法院聲明異議，其隨
    即於同年十二月九日（法院收案日期為十二月十日）聲明異議，原裁定竟以聲明
    異議逾期為由予以駁回，自有未當云云。然查異議人於接獲裁決書後，即應於二
    十日內向管轄法院聲明異議，其未此之為，竟向立法委員郭玟成之服務處申訴，
    迨高雄縣警察局函示其應向管轄法院聲明異議時，已逾聲明異議期日，其聲明異
    議自屬不合法律程式，原審以裁定予以駁回，應無不合，異議人之抗告非有理由
    ，應予駁回。
三、據上論斷，應依道路交通處理辦法第二十六條、刑事訴訟法第四百十二條，裁定
    如主文。
中    華    民    國     九十二     年       三       月      二十八    日
                              臺灣高等法院高雄分院刑事第四庭
                                  審判長法官  蕭權閔
                                        法官  李嘉興
                                        法官  陳吉雄
右正本證明與原本無異。
不得再抗告。
                                      書記官  黎  珍
中    華    民    國     九十二     年       四       月        一      日
                                                                        Ｑ


司法院資訊處製作；財團法人民間司法改革基金會備份。
